【裁判字號】    97,上訴,800
【裁判日期】    970905
【裁判案由】    強盜等
【裁判全文】
臺灣高等法院高雄分院刑事判決         97年度上訴字第800號
上  訴  人
即  被  告  戊○○
                    （現於臺灣高雄看守所羈押中）
選任辯護人  黃光宇律師
上  訴  人
即  被  告  丙○○
                    （現於臺灣高雄看守所羈押中）
選任辯護人  鄭淑貞律師
上  訴  人
即  被  告  庚○○
                    （現於臺灣高雄看守所羈押中）
選任辯護人  吳春生律師
上  訴  人
即  被  告  乙○○原名許宏存.
                    （現於臺灣高雄看守所羈押中）
選任辯護人  樓嘉君律師
上  訴  人
即  被  告  己○○
                    （現於臺灣高雄看守所羈押中）
選任辯護人  李靜怡律師
上列上訴人因強盜等案件，不服臺灣屏東地方法院96年度訴字第
969 號、96年度易字第1156號中華民國97年3 月5 日第一審判決
（起訴案號：臺灣屏東地方法院檢察署96年度偵字第4666號、第
5756號，追加起訴案號：臺灣屏東地方法院檢察署96年度偵字第
8117號），提起上訴，本院判決如下：
    主  文
原判決關於戊○○、丙○○、庚○○、乙○○、己○○部分，均
撤銷。
戊○○所犯如附表編號一、二、三、五、六所示之罪，應執行有
期徒刑拾參年。扣案之仿WALTHER廠PPK/S型半自動手槍製造之改
造手槍壹枝（槍枝管制編號0000000000號，含彈匣壹只）、西瓜
刀壹支、Ｔ字扳手壹支、頭套壹頂、鴨舌帽壹頂，均沒收。
丙○○所犯如附表編號一、二、三、四、五、六所示之罪，應執
行有期徒刑拾肆年。扣案之仿WALTHER廠PPK/S型半自動手槍製造
之改造手槍壹枝（槍枝管制編號0000000000號，含彈匣壹只）、
西瓜刀壹支、Ｔ字扳手壹支、頭套壹頂、鴨舌帽壹頂，均沒收。
庚○○所犯如附表編號一、二、三、五所示之罪，應執行有期徒
刑捌年。扣案之仿WALTHER廠PPK/S型半自動手槍製造之改造手槍
壹枝（槍枝管制編號0000000000號，含彈匣壹只）、西瓜刀壹支
、頭套壹頂，均沒收。
乙○○所犯如附表編號一、二、六所示之罪，應執行有期徒刑拾
貳年。扣案之仿WALTHER廠PPK/S型半自動手槍製造之改造手槍壹
枝（槍枝管制編號0000000000號，含彈匣壹只）、西瓜刀壹支、
Ｔ字扳手壹支、頭套壹頂、鴨舌帽壹頂，均沒收。
己○○所犯如附表編號六所示之罪，處有期徒刑柒年壹月。扣案
之西瓜刀壹支、Ｔ字扳手壹支、頭套壹頂、鴨舌帽壹頂，均沒收
。
    事  實
一、己○○、丁○○（綽號宏仔，經原審判處罪刑後於本院撤回
    上訴確定）、戊○○（綽號恩仔）係兄弟；丁○○與丙○○
    （綽號利仔、狗屎）、戊○○與乙○○（原名許宏存，綽號
    茶壺）分別係同學關係；丁○○與辛○○（綽號威仔，業經
    原審判處罪刑確定），戊○○與庚○○，則係朋友關係；渠
    等意圖為自己不法之所有，分別為下列之行為：
  (一)丁○○、戊○○、丙○○、庚○○、乙○○共同基於未經許
    可持有改造槍枝及意圖為自己不法所有之強盜犯意聯絡，於
    民國96年6 月8 日凌晨2 時58分許，由丁○○駕駛其事先向
    屏東縣潮州鎮○○路242 號夏一跳小客車租賃行（下稱夏一
    跳車行）承租之黑色三菱轎車（ZO-8603 號車牌已拆卸）搭
    載戊○○、丙○○、庚○○，乙○○則駕駛不知情之姊姊許
    秋屏所有之車牌號碼P2-2859 號銀色喜美轎車，至屏東縣崁
    頂鄉○○村○○路1 巷10號「生活ｅ超商」附近，由乙○○
    先獨自走入店內佯向店員寅○○購買香菸，當場拆封後向寅
    ○○借火點燃香菸，趁機在店內四處察看後離去，旋以電話
    通知丁○○稱店內無人，並駕上開銀色喜美轎車繼續在附近
    把風，丁○○接獲通知後，於凌晨3 時5 分許，將上開黑色
    三菱轎車駛至該店門口，庚○○留在原車內把風，丁○○、
    戊○○及丙○○3 人在車上穿戴好頭罩及手套後，由丁○○
    持其所有客觀上可供兇器使用之可發射子彈具有殺傷力之銀
    色仿WALTHER 廠PPK/S 型半自動手槍製造之改造手槍1 枝（
    槍枝管制編號0000000000，含彈匣1 只及不具殺傷力之土造
    子彈5 顆，下稱前揭改造手槍），戊○○及丙○○則各持丁○○所有客觀上可供兇器使用之西瓜刀1 支，進入該店，由
    丁○○持槍對準店員寅○○喝令其將錢交出，丙○○持刀架
    住寅○○，戊○○則持刀在旁助勢之脅迫方式，至使寅○○
    心生畏懼不能抗拒，任令丁○○進入櫃檯取走現金新臺幣（
    下同）21,000元，得手後逃逸。
  (二)丁○○、戊○○、丙○○、庚○○、乙○○共同基於未經許
    可持有改造槍枝及意圖為自己不法所有之強盜犯意聯絡，於
    於96年6 月12日凌晨3 時許，由丁○○駕駛其向夏一跳車行
    承租之墨綠色本田CRV 休旅車（8593-PY 號車牌已拆卸），
    搭載戊○○、丙○○、庚○○至屏東縣新園鄉○○路276 之
    1 號「星旺超商」（在興龍派出所即舊稱烏龍派出所旁），
    乙○○則駕駛由戊○○向夏一跳車行承租之車牌號碼1491-G
    Q 號墨綠色豐田轎車，至興龍派出所前把風，庚○○則留在
    原車內把風，丁○○、戊○○及丙○○3 人在車上穿戴好頭
    罩及手套後，丁○○持前揭改造手槍，戊○○及丙○○則各
    持前揭西瓜刀1 支，進入該店，由丁○○持槍對準店員辰○○喝令其走出櫃檯、戊○○持刀走入櫃檯、丙○○持刀在旁
    助勢之脅迫方式，至使辰○○心生畏懼不能抗拒，任令戊○○、丁○○取走櫃檯收銀機內現金10,000元，得手後逃逸。
  (三)丁○○、戊○○、丙○○、庚○○共同基於未經許可持有改
    造槍枝及意圖為自己不法所有之強盜犯意聯絡，於96年6 月
    12日凌晨3 時26分許，丁○○駕駛前揭墨綠色休旅車搭載戊○○、丙○○、庚○○，至屏東縣新園鄉○○村○○路640
    號「巨蛋超商」，適店員卯○○在店外拖地，庚○○留在車
    內把風，丁○○、戊○○及丙○○3 人在車上穿戴好頭罩及
    手套後，丁○○以前揭改造手槍抵住卯○○腰際喝令其進入
    店內打開收銀機、戊○○及丙○○則各持前揭西瓜刀1 支尾
    隨助勢之脅迫方式，至使卯○○心生畏懼不能抗拒，遂聽從
    丁○○命令，任令戊○○、丙○○取走櫃檯收銀機內現金10
    ,000 元，得手後逃逸。
  (四)96年6月18日凌晨1時45分許，丙○○基於預備強盜之犯意，
    在屏東縣新園鄉○○村○○路30之1號「烏龍巨蛋超商」（
    靠近菜市場，店內房間設網咖）察看虛實，借用不知情之庚○○所有之0000000000號行動電話，撥打丁○○所有之0000
    000000號行動電話，將所見通知丁○○（丁○○此部分犯行
    業經原審判決後，於本院97年度上訴字第1099號撤回上訴確
    定），2時13分許，丁○○夥同陳政宏（另案審理）共騎機
    車到場，即以上開電話通知丙○○離開該店，2時16分許，
    丁○○與陳政宏進入該店內，由陳政宏持前揭改造手槍（丙○○對陳政宏持有改造手槍部分不知情），未及實行強暴脅
    迫手段著手於強盜行為前，適該店店員子○○進入店內房間
    與客人商談，丁○○與陳政宏見無人看守櫃檯，遂變更犯意
    而竊取櫃檯內現金20,000元，得手後遭店內房間多名男客發
    覺追打，遺落贓款倉皇逃逸。
  (五)丁○○、戊○○、丙○○、庚○○共同基於意圖為自己不法
    所有之強盜犯意聯絡，於96年6 月19日凌晨3 時25分許，由
    丁○○駕駛其不知情之兄己○○向高雄市○○區○○路170
    號立泰小客車租賃有限公司承租之馬自達休旅車（7730-XB
    號車牌已拆卸），搭載戊○○、丙○○、庚○○至屏東縣新
    園鄉○○路720 號「永勝加油站」加油島旁，適有該加油站
    員工癸○○1 人值班，庚○○留在車內把風，丁○○、戊○○及丙○○3 人在車上穿戴好頭罩及手套後，丁○○、戊○○各持前揭西瓜刀1 支，由丁○○持刀架住癸○○喝令不准
    動、戊○○持刀與丙○○徒手在旁助勢之脅迫方式，至使癸○○心生畏懼不能抗拒，任令丁○○、戊○○取走加油島收
    銀機內現金15,800元，得手後逃逸。
  (六)丁○○、戊○○、丙○○、己○○、乙○○、辛○○共同基
    於意圖為自己不法所有之竊盜暨強盜犯意聯絡，於96年7 月
    13日凌晨2 時許，在乙○○住處附近堤防會合，商議先竊取
    車輛以供強盜行為時避人耳目之用，商議既定，即由戊○○
    駕駛其母甲○○所有供己○○使用之0688-PY 號賓士轎車搭
    載己○○、丁○○、辛○○，由乙○○駕前揭P2-2829 號銀
    色喜美轎車搭載丙○○，戊○○並將其所有之0000000000號
    行動電話交由乙○○使用，凌晨3 時許，丁○○等人至屏東
    萬丹鄉○○村○○街20號前（台88線快速道路下），由戊○○、丙○○、己○○、乙○○車分乘原車一前一後把風，由
    辛○○持其所有客觀上可供兇器使用之Ｔ字扳手1 支，與丁○○下手竊取高淑敏所有由丑○○使用之 WH-8153號紅色福
    特轎車，得手後由丁○○駕駛該紅色福特轎車搭載辛○○，
    前往國道3 號之林邊交流道附近與其他人會合，改由丁○○
    、辛○○、戊○○、丙○○4 人共同搭乘紅色福特轎車，並
    換裝準備強盜財物（丁○○、戊○○、丙○○穿戴頭罩及手
    套，辛○○則穿戴鴨舌帽、口罩及手套），推由己○○駕駛
    前揭賓士轎車，乙○○駕駛前揭銀色喜美轎車，先行駛往屏
    東縣林邊鄉○○村○○路68之1 號「界揚超商」附近二端各
    自把風，凌晨4 時13分許，乙○○以行動電話通知丁○○，
    謂其已抵達該超商附近，且該處無警察，丁○○隨即駕駛上
    開竊得之紅色福特轎車，搭載戊○○、丙○○、辛○○3 人
    前往該超商，凌晨4 時20分許，丁○○、戊○○、丙○○、
    辛○○4人分持丁○○所有之西瓜刀各1支進入店內，由辛○○以刀背抵住店員壬○○頸背喝令不要叫不要亂動、戊○○
    持刀在旁助勢之脅迫方式，至使壬○○心生畏懼不能抗拒，
    任令丁○○、丙○○取走收銀機內現金23,000元（含硬幣盒
    ），得手後逃逸。
二、適員警蘇育民、葉烜光駕駛巡邏車獲報上揭事實一(六)之強盜
    犯行，旋前往處理，發現紅色福特轎車逃逸中，隨即追趕在
    後，己○○、乙○○則各自駕車分別逃逸，丁○○等4 人沿
    途丟棄作案工具，駛至林邊鄉○○村○○路17之4 號前，棄
    車分頭徒步逃離，為警在該紅色福特轎車內起出前揭Ｔ字扳
    手1支、硬幣1559元（已發還界揚超商店長黃靜怡 ），並在
    沿途水溝尋獲丁○○等人所有供上揭事實一(六)強盜犯行所用
    之西瓜刀1支、頭套及鴨舌帽各1頂。另依通訊監察內容，發
    現他案在押之陳政宏涉嫌，經陳政宏向警坦承上揭事實一(四)
    之犯行，於96年7 月24日帶警至屏東縣新園鄉○○村○○路
    157 巷62號旁，交出丁○○所有託其保管之前揭改造手槍1
    支（含彈匣1 只及不具殺傷力之土造子彈5 顆），而循線查
    獲上情。又戊○○於偵查中，經檢察官事先同意依證人保護
    法減刑，始供出庚○○涉犯上揭事實一(一)(二)(三)(五)之強盜犯行
    。嗣檢察官於另案審理中察覺丙○○亦涉及事實一(四)之預備
    強盜犯行，乃再行追加起訴。
三、案經屏東縣警察局移送及臺灣屏東地方法院檢察署檢察官自
    動檢舉偵查起訴及追加起訴。
    理  由
壹、證據能力方面
一、按「基於訴訟程序安定性、確實性之要求，若當事人已於準
    備程序或審判期日明示同意以被告以外之人於審判外之陳述
    作為證據，而其意思表示又無瑕疵者，不宜准許當事人撤回
    同意」，法院辦理刑事訴訟案件應行注意事項第93點定有明
    文。被告己○○及其辯護人雖於本院準備程序時爭執被告己○○以外之人於審判外陳述之證據能力，惟被告己○○及其
    辯護人於原審行準備程序時，業已同意被告以外之人於審判
    外陳述有證據能力（見原審卷第196頁），依刑事訴訟法第
    159條之5及法院辦理刑事訴訟案件應行注意事項第93點之規
    定，本院斟酌上開證據並非非法取得，亦無證明力明顯過低
    之情形，應認前述證據已因被告己○○及辯護人同意援用而
    具有證據能力。
二、按被告以外之人於審判外之陳述，雖不符刑事訴訟法第159
    條之1 至第159 條之4 之規定，而經當事人於審判程序同意
    作為證據，法院審酌該言詞陳述或書面陳述作成時之情況，
    認為適當者，亦得為證據；另當事人、代理人或辯護人於法
    院調查證據時，知有第159 條第1 項不得為證據之情形，而
    未於言詞辯論終結前聲明異議者，視為有前項之同意，刑事
    訴訟法第159 條之5 定有明文。本件檢察官、辯護人及被告
    於本院準備程序時，就原審判決所引用各項證據（含傳聞證
    據、非傳聞證據及符合法定傳聞法則例外之證據）之證據能
    力，除有爭執之上開部分外，餘均不爭執證據能力（見本院
    卷一第123 頁），且於本院言詞辯論終結前，檢察官、辯護
    人及被告對於卷附上開爭執部分以外之具有傳聞證據性質之
    證據，既均已知其情，均未聲明異議，本院認除上開爭執部
    分已敘明如上外，其他卷附具有傳聞證據性質之證據，並無
    任何違法取證之不適當情形，以之作為證據使用係屬適當，
    自得採為認定事實之證據。
貳、實體部分
一、被告戊○○、丙○○部分：
    訊據被告戊○○對於事實欄一(一)(二)(三)(五)(六)之犯行均坦承不諱
    ，被告丙○○對於事實欄一(一)(二)(三)(四)(五)(六)之犯行均坦承不諱
    ，核與證人即被害人寅○○於警詢、偵訊中證述遭強盜情節
    （見偵卷第249至250頁、253至254頁），證人即被害人辰○○於偵訊中結證遭強盜情節（見偵卷第283頁 ），證人即被
    害人卯○○於偵訊中結證遭強盜情節（見偵卷第284 頁），
    證人即被害人子○○於偵訊中結證遭強盜情節（見偵卷第29
    6 至297 頁），證人即被害人癸○○於警詢中證述遭強盜情
    節（見偵卷第27 3頁），證人即被害人丑○○於警詢中證述
    汽車失竊情節（見警卷第136 至137 頁），證人即被害人壬○○於警詢、偵訊中證述遭強盜情節（見警卷第140 至143
    頁、偵卷第153 頁）相符。並經證人曾榮塘於偵訊中證稱：
    「被告丁○○於96年6 月4 日下午4 時20分起至96年6 月11
    日晚上9 時40分止，租用車牌ZO-8603 號黑色三菱轎車」、
    「被告戊○○於96年6 月11日晚上11時許至翌日晚上，租用
    車牌1491-GQ 號墨綠色豐田轎車，被告丁○○於96年6 月11
    日晚上9 時35分起至96年6 月26日下午5 時20分止，租用車
    牌8593-PY 號墨綠色CRV （本田車款）休旅車」等語明確（
    見偵卷第409 頁）。復有監視錄影光碟翻拍照片15張（見偵
    卷第219 至226 頁）、被告丁○○租用轎車切結書1 紙（見
    偵卷第335 頁）、監視錄影光碟翻拍照片8 張（見偵卷第22
    7 至230 頁）、被告丁○○租用轎車切結書1 紙（見偵卷第
    336 頁）、被告戊○○租用轎車切結書1 紙（見偵卷第413
    頁）、監視錄影光碟翻拍照片4 張（見偵卷第231 至232 頁
    ）、己○○租車契約1 紙（見偵卷第331 頁）、丑○○簽收
    車輛尋獲電腦輸入單1 紙（見警卷第139 頁）、界揚超商店
    長黃靜怡簽收贓物認領保管單1 紙（見偵卷第391 頁）、員
    警蘇育民偵查報告1 紙（見偵卷第390 頁）、監聽譯文2 份
    （見警卷第16至26頁）、棄置犯罪工具之現場照片7 張（見
    警卷第150 至153 頁）在卷可稽。並有槍枝1 枝、Ｔ字扳手
    1 支、西瓜刀1 支、鴨舌帽、頭套各1 頂扣案可資佐證，扣
    案之槍枝經送請內政部警政署刑事警察局鑑定結果，認係改
    造手槍，由仿WALTHER 廠PPK/ S型半自動手槍製造之槍枝，
    換裝土造金屬槍管而成，可供擊發適用子彈使用，具殺傷力
    等情，有該局96年8 月29日刑鑑字第0960117442號槍彈鑑定
    書1 份在卷可按（見偵卷第126 至128 頁）。被告戊○○、
    丙○○上開任意性之自白經查既與事實相符，自得採為論科
    之依據，事證明確，渠等犯行均堪認定。
二、被告庚○○部分：
    訊據被告庚○○矢口否認有事實欄一(一)(二)(三)(五)之強盜犯行，
    辯稱：我是有陪被告戊○○等人到現場，也知道他們是要去
    強盜他人財物，但我只是坐在外面的車上等他們，並沒有把
    風云云。經查：
  (一)被告庚○○於原審審理時對於此部分犯罪事實業已坦承不諱
    ，茲析述如次：
  1.其於96年9 月17日原審訊問時陳稱：「（法官問：對起訴書
    所載之犯罪事實一(三)(四)(五)(七)【按即本判決事實欄一(一)(二)(三)(五)
    部分】有何竟見？）都承認，我都有去，只是我都留在車上
    把風」等語（見原審卷第67頁）。
  2.其於96年12月6 日原審行準備程序時陳稱：「我坦承起訴書
    中犯罪事實一(三)(四)(五)(七)【按即本判決事實欄一(一)(二)(三)(五)部分
    】所載之全部犯罪事實作有罪答辯，其他人是事先跟我講好
    ，我負責把風，這4 次都是被告丁○○找我的，都是他帶頭
    的」等語，被告庚○○之辯護人即原審法院公設辯護人謝弘
    章亦陳稱：「被告庚○○坦承犯行，請審酌被告年紀最輕，
    因誤交損友，且未分得犯罪所得，請從輕發落（庭呈被告庚○○所寫之悔過書1 份，法官閱後附卷）」等語（筆錄見原
    審卷第153頁，悔過書見原審卷第155至157頁 ），足見此乃
    被告庚○○任意性之自白無疑。
  3.其於97年1 月9 日原審審理時陳稱：「如之前在準備程序中
    所講的，我坦承全部犯罪事實」等語（見原審卷第275 頁反
    面），是時有辯護人即原審法院公設辯護人謝弘章在庭執行
    職務，足見此亦為被告庚○○任意性之自白。
  (二)本案此部分犯罪事實（即本判決事實欄一(一)(二)(三)(五)部分）均
    係由共同被告丁○○率隊主導乙節，業據證人即共同被告丁○○自承在卷（見本院卷二第62頁），證人丁○○雖證稱：
    「我原來與庚○○不認識，我們去行搶時，庚○○是有在車
    上，我也不知道是誰叫他去的，我們也沒有叫他把風」等語
    （見本院卷二第62頁），惟證人戊○○（丁○○之胞弟）證
    稱：「（問：庚○○要一起去，你有無跟丁○○說？）有，
    我有告訴丁○○說庚○○也要去，丁○○也沒有說什麼，就
    說好」等語（見本院卷二第64頁反面），足見證人丁○○上
    開所述不實。參以結夥3人以上攜帶兇器強盜罪之法定刑為7
    年以上有期徒刑之重罪，風險極高，倘同車上坐有犯罪計畫
    主導者丁○○不認識之人與聞犯罪計畫，而身為犯罪計畫主
    導者之丁○○竟然不瞭解究明被告庚○○之身分，而任由被
    告庚○○坐在車上，全程與聞觀看丁○○等人犯罪計畫之實
    行，此顯與常情有違。
  (三)證人戊○○於本院審理中證稱：「庚○○是我邀請的，我告
    訴他我們要行搶，看他是否有意願，他回答說，他如果有去
    他什麼事情都不要做」、「（問：庚○○說他不要做任何事
    ，為何一開始要讓他同行？）當時我們也有叫他想清楚，考
    慮看看，他說他要去，他去也是坐在那裡」、「（問：你認
    為庚○○去那裡是要做什麼？是要湊熱鬧還是要幫忙？）我
    想他應該是抱著好心，要幫忙我們」、「（問：他要幫什麼
    ？）如果我們有需要的地方他要幫忙，但是我們儘量不要讓
    他做什麼事」、「作案之前我們在車內戴頭罩、手套及拿刀
    槍，當時庚○○也有在場」等語（見本院卷二第64至65頁）
    。衡以被告庚○○係由證人戊○○邀請同行，2 人間又無仇
    恨糾紛，足認證人戊○○上開證述情節核與事實相符而堪以
    採信。
  (四)此外，復經證人即被害人寅○○於警詢、偵訊中證述遭強盜
    情節（見偵卷第249 至250 頁、253 至254 頁），證人即被
    害人辰○○於偵訊中結證遭強盜情節（見偵卷第283 頁），
    證人即被害人卯○○於偵訊中結證遭強盜情節在卷（見偵卷
    第284 頁），證人即被害人癸○○於警詢中證述遭強盜情節
    （見偵卷第273 頁）明確。並經證人曾榮塘於偵訊中證稱：
    「被告丁○○於96年6 月4 日下午4 時20分起至96年6 月11
    日晚上9 時40分止，租用車牌ZO-8603 號黑色三菱轎車」、
    「被告戊○○於96年6 月11日晚上11時許至翌日晚上，租用
    車牌1491-GQ 號墨綠色豐田轎車，被告丁○○於96年6 月11
    日晚上9 時35分起至96年6 月26日下午5 時20分止，租用車
    牌8593-PY 號墨綠色CRV （本田車款）休旅車」等語明確（
    見偵卷第409 頁）。復有監視錄影光碟翻拍照片15張（見偵
    卷第219 至226 頁）、被告丁○○租用轎車切結書1 紙（見
    偵卷第335 頁）、監視錄影光碟翻拍照片8 張（見偵卷第22
    7 至230 頁）、被告丁○○租用轎車切結書1 紙（見偵卷第
    336 頁）、被告戊○○租用轎車切結書1 紙（見偵卷第413
    頁）、監視錄影光碟翻拍照片4 張（見偵卷第231 至232 頁
    ）在卷可稽。並有槍枝1 枝、西瓜刀1 支、頭套1 頂扣案可
    資佐證，扣案之槍枝經送請內政部警政署刑事警察局鑑定結
    果，認係改造手槍，由仿WALTHER 廠PPK/ S型半自動手槍製
    造之槍枝，換裝土造金屬槍管而成，可供擊發適用子彈使用
    ，具殺傷力等情，有該局96年8 月29日刑鑑字第0960117442
    號槍彈鑑定書1 份在卷可按（見偵卷第126至128頁）。
  (五)綜上，被告庚○○上開所辯顯係事後卸責之詞，不足採信，
    事證已臻明確，被告庚○○此部分犯行（ 即本判決事實欄
    一(一)(二)(三)(五)部分）洵堪認定。
三、被告己○○部分：
    訊據被告己○○坦承有事實欄一(六)之竊車犯行，惟矢口否認
    有事實欄一(六)之強盜犯行，辯稱：我知道丁○○他們要去強
    盜超商的財物，但我當時迷路了，並沒有完成把風之行為云
    云。經查：
  (一)被告己○○迭於警詢、偵查及原審審理時，對於此部分犯罪
    事實業已坦承不諱，茲析述如次：
  1.其於96年7 月18日警詢時陳稱：「我們竊車的同夥有我及2
    位弟弟丁○○、戊○○、辛○○、乙○○、丙○○等6 人，
    由辛○○及丁○○下手竊車，我們竊車是準備做為強盜超商
    作案之用，我在96年7 月13日凌晨4 時23分13秒有撥打丁○○0000000000號行動電話，因為我們事先約定由我在他們作
    案結束後接應他們離開現場，當時我因找不到丁○○他們，
    所以才打電話給他」等語（見警卷第10至12頁）。
  2.其於96年7 月18日偵訊時陳稱：「是丙○○在搶的幾天前叫
    我去買西瓜刀，我在高雄買了3 支，他們本來就有1 支，刀
    子我買完放在我家，手套及頭套是10幾天前我弟弟戊○○跟
    丙○○一起拿到我那邊放的，我弟弟丁○○叫我開我的賓士
    車去五房載辛○○，我兩個弟弟也在車上，我們在烏龍的堤
    防集合，有我、丁○○、戊○○、乙○○、辛○○及丙○○
    6 人在那裡集合，2 、3 點多，乙○○開喜美車載丙○○，
    我們三兄弟及辛○○坐賓士車去偷車，在萬丹偷了一部紅色
    的福特車，是辛○○和丁○○下去偷的，丁○○開這部紅色
    福特車戴辛○○，我們到林邊交流道附近集合，他們在那邊
    戴頭套，我開賓士車，喜美車乙○○開，我們先開走，其餘
    的人坐紅色福特車，要下去搶的人就集中坐這部車，丙○○
    有事先跟我說往水利那邊走，那邊只有一間超商，丙○○跟
    我說我只是把風，乙○○也是把風，我迷路了，所以找到他
    們時他們已經搶完了，搶完沒有多久警察就來了，警察去追
    我弟弟他們，警察沒有追我因為我剛到，後來我在林邊那邊
    逛，我有連絡丁○○，過了1 個小時才找到丁○○，他們把
    車子丟了，我們先到烏龍堤防，丁○○就拿6 千元給我，後
    來我有去乙○○家，我把全部的錢交給丙○○，丙○○當場
    分錢，我分到1500元」等語（見偵卷第75至76頁）。
  3.其於96年8月29日偵訊時陳稱：「界揚超商那件我們搶完以
    後，確實由丙○○主持分錢，地點在乙○○家門口」、「
    搶界揚超商前，在下林邊交流道時丙○○決定我與乙○○2
    人負責把風」等語（見偵卷第345至346頁）。
  4.其於96年9月17日原審訊問時陳稱：「（法官問：對起訴書
    所載之犯罪事實一(八)【按即本判決事實欄一(六)部分】有何竟
    見？）均承認。商議偷車之事，所有的人都在場，被告辛○○、被告丙○○、被告乙○○是我弟弟的朋友。賓士車是被
    告戊○○開的，車上有除我外，被告丁○○、被告辛○○。
    紅色福特車是何人開的，我不清楚，但是確定有這台車，我
    們是跟紅色福特的車。因為我自己一個人在林邊有迷路，所
    以比較晚到，下了交流道偷車之後就換我開賓士車。到超商
    的時候，就看到警察在追福特車。我沒有和其他被告一起是
    因為我對林邊的路也不熟。我們討論偷車及行搶之事是在戶
    外『茶壺』家附近的堤防，應該是屬於烏龍村，並不在家中
    」、「（法官問：一起強盜的原因？）起初是我弟弟被告丁○○有事要我去，因為被告丁○○每次來高雄不是向我借錢
    ，就是向我借車。在堤防商議的時候，我都知道，也都和他
    們一起去」」等語（見原審卷第32頁）。
  5.其於96年12月10日原審行準備程序時陳稱：「（法官問：對
    於起訴之犯罪事實，有何意見？）我承認全部犯罪事實作有
    罪答辯。就犯罪事實後段部分，依照我們原來的計畫，我是
    負責接應工作，被告丁○○請我開車去接應他們4個下手行
    搶的人，我事先知道他們是要去強盜，被告丁○○原本是叫
    我跟車跟在他的車後面，在超商前面那條路上，我應該會看
    到被告丁○○他們搶完之後出來的車，我再跟車，然後他們
    再把他們的車停在路邊，再乘坐我的車一起離開，實際上也
    是照這樣的計畫進行，我最後也有接應到他們4 人，中間我
    有看到被告丁○○搶完後出來的車，也有看到巡邏車在追他
    們，我就跟在巡邏車後面但是我跟丟了，後來是被告丁○○
    他們打電話給我，我再去接應他們。我從林邊交流道出發一
    直到界揚超商，我都是一直跟著被告丁○○的車，但中間我
    有跟丟一次，因為我迷路了，所以就去買東西，然後在林邊
    交流道到界揚超商的路段某個學校或公園附近我又看到他們
    從原路回來，巡邏車在後面追，我才開車迴轉追上去，但是
    沒有追到，最後還是有接應到」等語，被告己○○之辯護人
    吳豐賓律師亦陳稱：「被告己○○坦承犯罪事實，被告己○○無犯罪紀錄，請求從輕量刑」等語（見原審卷第195至196
    頁），足見此乃被告己○○任意性之自白無疑。
  6.其於97年1月9日原審審理時陳稱：「如之前在準備程序中所
    講的，我坦承全部犯罪事實」等語（見原審卷第275頁），
    是時有辯護人即原審法院公設辯護人謝弘章在庭執行職務，
    足見此亦為被告己○○任意性之自白。
  (二)證人即共同被告丁○○、辛○○、戊○○、丙○○、乙○○
    亦均證述被告己○○此部分之犯罪事實，茲析述如次：
  1.證人即共同被告丁○○（被告己○○之胞弟）部分：
    (1)證人丁○○於96年7 月18日警詢時證稱：「（問：你們如
      何強盜【界揚】超商？）... 由我跟辛○○前往屏東縣萬
      丹鄉○○道竊取WH-8153 號自小客車後再通知我大哥己○○將強盜工具（西瓜刀4 支、毛線頭套4 件）帶來給我們
      ，由我開WH-8153 號自小客車載辛○○等人前往強盜地點
      ，我大哥己○○及弟弟戊○○分別駕車在後，行搶得手後
      ... 再通知我大哥己○○來載我們逃離現場」、「由我跟
      辛○○拜託我大哥己○○購買作案工具，再由我弟弟戊○○載我們至竊車地點」等語（見警卷第34至35頁）。
    (2)於96年7 月18日偵訊中證稱：「西瓜刀有1 支是德仔的，
      3 支是我大哥己○○去買的，行動時都放在我大哥己○○
      車上，... 我、辛○○、丙○○、我弟弟戊○○開偷來的
      那部紅色福特車，由我開車，我先叫我大哥己○○及乙○○各開1 部車去把風，我大哥己○○開他的賓士車，乙○○開他的銀色喜美，福特車上4 人都有下車行搶，... 搶
      完出去開一小段後遇到我大哥，又遇到警察，警察沒有追
      我大哥，我們就跑到林邊的無尾巷，並棄車逃跑，... 我
      打電話叫我大哥己○○過來載我們，我在車上把錢6 千元
      寄在我大哥己○○那裡，... 後來我們都一起在乙○○家
      ，我大哥己○○也有來，他拿錢給丙○○，再由丙○○分
      錢給大家」等語（見偵卷第89至90頁）。
    (3)於96年7 月25日偵訊中證稱：「搶林邊界揚超商那件乙○○和己○○是在我們行動時把風，行動後我們的贓車要丟
      掉，再由他們來載我們」等語（見偵卷第149 頁）。
    (4)於原審證稱：「我是與辛○○、丙○○、戊○○4 人共乘
      一部車子即贓車，由我開車，乙○○也有開他自己的喜美
      汽車在外面負責把風，是乙○○先出發，己○○開自己的
      賓士車，己○○負責等我們搶完後載運我們離開，我們打
      算搶完後就把贓車丟在路邊，然後己○○要來載運我們」
      等語（見原審卷第192頁）。
    (5)於本院審理時證稱：「你在96年7 月18日警詢時，有提到
      你偷了車子之後，再通知你大哥己○○將西瓜刀、頭套帶
      來給你們作案，有何意見？）東西是我買的沒錯，我放在
      我大哥那裡，所以才叫他幫我拿來」等語（見本院卷二第
      61頁反面）。
  2.證人即共同被告戊○○（被告己○○之胞弟）部分：
    (1)證人戊○○於96年8月7日警詢時證稱：「97年7 月13日凌
      晨，我、丙○○、辛○○、乙○○、二哥丁○○、大哥己○○6 人共同前往林邊鄉○○村○○路上的「界揚超商」
      犯案，由我、丙○○、辛○○、丁○○4 人進入超商行搶
      ，己○○及乙○○均在外把風，己○○是開他的賓士車在
      我們竊來的福特車前方把風，而乙○○則是開他的銀色喜
      美車在我們竊來的福特車後方把風」等語（見偵卷第194
      頁）。
    (2)於96年7 月18日偵查時證稱：「這個案件是丙○○及丁○○規劃的，我們先去萬丹鄉偷一部紅色車，是由辛○○及
      丁○○下去偷的，其他人在旁邊等，戴頭套是在林邊交流
      道下面戴的，要下手搶的就坐那部贓車，贓車是丁○○開
      的，辛○○坐在副駕駛座，我坐辛○○後面，丙○○坐我
      旁邊，乙○○及我大哥己○○各開他們的車先去那裡把風
      ，後來我們4 人都下車行搶，手持西瓜刀，並戴上手術外
      手套，戴頭套，搶完出來後，我們開一小段後就看到我大
      哥己○○的車子，後來遇到警察，警察就追我們，沒有追
      我大哥己○○，我們開到林邊鄉就棄車跑掉了，我與丁○○、丙○○3個在一起，辛○○自己1個，後來我大哥己○○去載我們，分錢的時候我不在場，當天我下班後，我去
      烏龍的網咖遇到丙○○，他給我1 千元」、「戴完頭套後
      ，乙○○與我大哥己○○各開一部車先去把風，他們在堤
      防時就商量好了，我有聽到他們說誰下手，誰把風，誰決
      定的我忘記了」等語（見偵卷第84至85頁）。
    (3)於96年12月6 日原審訊問時證稱：「我是搭我大哥己○○
      的車，當時還有丁○○、辛○○跟我們搭同一台車，到偷
      車地點後，由丁○○、辛○○下車偷車，我與己○○留在
      車上，偷完車後，我是搭乘己○○的車，到林邊交流道換
      車時，我們就著裝，有丁○○、辛○○、丙○○還有我都
      帶著頭套、手套，我們是搭乘丁○○開的贓車，己○○、
      乙○○分配到的任務是把風，他們兩人要把風是事先就計
      畫好的」等語（見原審卷第165頁反面）。
  3.證人即共同被告辛○○部分：
    (1)證人辛○○於96年7 月18日警詢時證稱：「... 我們在烏
      龍會合後，我與丁○○乘坐他哥哥己○○開的賓士車，丁○○的弟弟戊○○及丙○○乘坐由乙○○駕駛的銀色喜美
      轎車，後來戊○○過來與我們坐賓士車，我們就沿路尋找
      要偷的車子，直到萬丹才找到1 輛紅色福特轎車，由我與
      丁○○下去偷，... 乙○○駕駛銀色喜美轎車與己○○駕
      駛賓士車，分別前往我們選定的做案超商的前後把風（銀
      色喜美轎車在靠近超商往水利、南平處，黑色賓士車則是
      在林邊國中前），我們則由丁○○駕駛偷來的紅色福特轎
      車慢慢開往選定的做案超商，當他們就定位時先撥打丁○○的手機，告訴我們他們到家了（意指到定位），並表示
      沒有警察，我們一接到電話，就馬上開到超商外面，我先
      進入超商，其餘3 人隨我進入，... 拿完錢後我們上車往
      林邊方向行駛，快到鐵路時看到巡邏車，就往反方向行駛
      ，巡邏車一見我們的車要迴轉時，己○○就以他的賓士車
      擋住巡邏車迴轉，這一拖延，我們就趕快跑，... 隨後我
      和丁○○、丙○○坐上己○○的賓士車，在車上己○○將
      搶得的錢交給丙○○，丙○○拿1500元給我，拿1000元給
      丁○○，並說戊○○的錢我會親自拿給他，隨後己○○就
      載我們到潘明對的家裡，我就下車和他們分開了」等語（
      見警卷第101至105頁）。
    (2)於96年7 月18日偵查時證稱：「丁○○三兄弟用他哥哥己○○的賓士車去潘明對家載我（己○○開的），我們在烏
      龍的堤防集合，有我、丁○○、己○○、戊○○、丙○○
      、乙○○6 人在那裡集合，3 點多我們在萬丹偷了一部紅
      色的福特車，是我跟丁○○下去偷的，我們到林邊交流道
      附近集合戴頭套、手套及拿西瓜刀，戊○○、我及丙○○
      坐上由丁○○開的紅色福特車，要下去搶的人就集中坐這
      部車，己○○開賓士車，乙○○開喜美車，他們是把風的
      ，己○○顧前面，乙○○顧後面。我們搶完後開出來，經
      過賓士車我們有按喇叭，叫他走了，開了一段到鐵路那邊
      就遇到巡邏車，我們就快跑了，警車追我們這台，那台喜
      美好像還在現場因為沒有通知他，我們分頭開走了，開到
      一個地方我們就下車分頭跑了，車子丟在那邊（扳手留在
      車上有扣到），後來我們在乙○○家分錢，我當場看到己○○拿錢給丙○○說才搶到幾千元，丙○○給我1500元，
      給丁○○1000元，其他人拿多少我不知道」等語（見偵卷
      第74頁）。
    (3)於96年9 月17日原審訊問時證稱：「我們是事前就已經說
      好，乙○○、己○○是朋友，也有談好要強盜。剛開始我
      就是被己○○載，偷車之後，我就和丁○○坐福特的車。
      去偷車之前乙○○是在我們前面，我們是兩台車一起到，
      但是乙○○的車在前面，我們（己○○、戊○○、丁○○
      及我）是坐賓士車，丙○○是坐乙○○的車。我們是在新
      園鄉烏龍的堤防決定要偷車及行搶，在場的人有己○○、
      乙○○等，大家都知情，但是進去超商的人只有4 人」等
      語（見原審卷第50頁反面）。
    (4)於96年12月6 日原審訊問時證稱：「我有先去偷1 輛車再
      去搶界揚超商，我們是6 個人事先一起計畫整件事情，偷
      車時是己○○載我與丁○○、戊○○去偷車的地點，己○○是開賓士車，另外乙○○開銀色喜美車載丙○○，由我
      與丁○○下手去偷汽車，在前往界揚超商的路上，是己○○、戊○○一車（己○○駕駛賓士車），我與丁○○一車
      （丁○○駕駛紅色贓車），丙○○與乙○○一車（乙○○
      駕駛銀色喜美車 ），到超商之前，在國道3號林邊交流道
      下，我們有換位置，變成我與丁○○、丙○○、戊○○搭
      乘紅色贓車，乙○○先開去界揚超商的後門，己○○開去
      界揚超商附近的國小，乙○○先出發，然後是己○○出發
      ，我們4人最後出發，我們4人是直接到超商門口，照說我
      們應該要經過己○○的位置，但我們經過時沒有看到他，
      等到我們搶完又原路經過的時候，才看到己○○的車，事
      後己○○跟我說他迷路了所以比較晚到，西瓜刀是我們4
      人1人拿1支，4人都有戴頭套、手套」等語（見原審卷第
      149至150頁）。
  4.證人即共同被告乙○○部分：
    證人乙○○於96年7 月31日偵訊時證稱：「林邊界揚超商這
    件是丁○○叫他弟弟戊○○打電話給我，我開我的銀色喜美
    車去烏龍堤防集合，我們在那邊討論，現場有我、丁○○、
    己○○、戊○○、辛○○、丙○○6 人，我開我的銀色喜美
    車載丙○○去萬丹，己○○則開賓士車載丁○○、戊○○、
    辛○○到萬丹，由辛○○及丁○○下去偷車，偷完車就從台
    88線到林邊交流道，他們先叫我去林邊那家超商邊看是否有
    警察，己○○開賓士車也有去，我們2 人都是把風，一個在
    超商前那條路的一端，一個在路的另一端，他們搶完有人打
    電話給我要我跑了，我不記得誰打的，我就開回家去，後來
    天亮了己○○開賓士車載丁○○、戊○○來找我，我開喜美
    車載丁○○先送戊○○去上班，再去載丙○○一起去找辛○○，在車上丁○○給我3 百元油錢及3 百元預付卡儲值的錢
    」、「我跟丁○○的哥哥己○○在林邊這件是擔任把風」等
    語（見偵卷第176 至177 頁）。
  5.證人即共同被告丙○○部分：
    證人丙○○於96年8 月27日偵訊時證稱：「乙○○的車子開
    到超商的後面，丁○○大哥己○○的車開到另一端，應該算
    是把風」、「我坐上偷來的紅色車後，乙○○先開去超商，
    丁○○大哥己○○跟著去，我們搶完後才看到己○○的車，
    丁○○按喇叭叫己○○開走，事後是己○○告訴我說是他叫
    乙○○開走的」等語（見偵卷第305 至306 頁）。
  (三)此外，復經證人即被害人丑○○於警詢中證述汽車失竊情節
    （見警卷第136至137頁），證人即被害人壬○○於警詢、偵
    訊中證述遭強盜情節（ 見警卷第140至143頁、偵卷第153頁
    ）明確；並有丑○○簽收車輛尋獲電腦輸入單1 紙（見警卷
    第139頁）、界揚超商店長黃靜怡簽收贓物認領保管單1紙（
    見偵卷第391頁）、員警蘇育民偵查報告1紙（見偵卷第390
    頁）、監聽譯文2份（見警卷第16至26頁 ）、棄置犯罪工具
    之現場照片7 張（見警卷第150至153頁）在卷可稽；亦有Ｔ
    字扳手1支、西瓜刀1 支、鴨舌帽、頭套各1頂扣案可資佐證
    。
  (四)綜上，被告己○○上開所辯顯係事後卸責之詞，不足採信，
    事證已臻明確，被告己○○此部分犯行（即事實欄一(六)部分
    ）洵堪認定，應予依法論科。
四、被告乙○○部分：
  (一)事實欄一(一)部分：
    訊據被告乙○○對於此部分犯罪事實供述反覆，時而承認犯
    行，嗣又否認犯行，其於偵查初期、原審羈押訊問及本院準
    備程序時均坦承犯行不諱，惟於偵查後期、原審審理及本院
    審理時又否認犯行，於偵查中辯稱：伊剛好去買咖啡及香菸
    ，因好奇該超商有擺設電腦，才會四處察看云云（見偵卷第
    247頁），於96年9月17日原審審理中辯稱：當天並不知被告
    丁○○等人欲強盜，被告丁○○要伊去買菸，伊買完就走了
    ，並未再以電話聯絡被告丁○○等人云云（見原審卷第61頁
    反面），於97年1月9日原審審理中改稱：在超商外面遇到被
    告戊○○，伊進去買香菸，拿香菸給被告戊○○後，伊就走
    了云云（見原審卷第278頁 ），於本院審理中則辯稱：我是
    在不知情的情況下留在現場，且是遭被告丁○○脅迫的，我
    口頭上有答應參與，但只是敷衍之詞，後來我就跑了云云（
    見本院卷二第58、87頁）。經查：
  1.被告乙○○初於偵查中對檢察官供稱：「我的第1 件是港東
    的1間叫e超商，吸毒那個楊家二哥叫我去買東西看裡面有沒
    有人，我確實有去，只看到1個男的店員，時間是在凌晨，
    再打電話給他…我只拿到加油錢300至500元…他二哥丁○○
    再拿給我」等語（見偵卷第176頁 ）；繼而對受理聲請羈押
    之法官供稱：「我們搶了3件…1件是港東的超商…都跟丁○○他們一起去的…（法官問：3件都是擔任把風的角色嗎？
    ）是，是他弟弟戊○○來拜託我的…」等語（見偵卷第180
    頁）。足見被告乙○○就本件強盜犯行，確與被告丁○○、
    戊○○、丙○○、庚○○等人有犯意聯絡及行為分擔甚為明
    灼。
  2.證人即共同被告戊○○於偵訊中結證：「好像是凌晨2、3時
    左右，有先請乙○○去探路，進去超商裡面看看，再出來，
    重點看裡面是否有其他客人，他看完通知我們」（見偵卷第
    209至210頁）、「丁○○跟我說我分的錢跟乙○○一樣多」
    （見偵卷第257頁）、「（檢察官問：搶港東e超商那1件，
    也是你邀乙○○的？）我是有邀他，當時還沒做之前，他進
    來我們的黑色三菱車內討論…確實有人叫他去買東西看有沒
    有人…乙○○確實有打電話來說沒有人」等語（見偵卷第38
    7頁）；於原審審理中結證：「（ 辯護人問：被告乙○○是
    否知道你們是準備要行搶）被告乙○○知道…（辯護人問：
    你們行搶時，你是否確定被告乙○○有在超商外面把風？）
    也是有在外面顧，他是在超商附近顧」（見原審卷第278 頁
    反面至第279頁 ）；核與被告乙○○上開任意性之自白相符
    。
  3.證人即共同被告丁○○於偵訊中結證：「（檢察官問：港東
    e 超商這一件，確實是戊○○說的這樣嗎？）是，乙○○確
    實有通知我們說沒有人」等語（見偵卷第387 頁），核與被
    告乙○○上開任意性之自白相符。
  4.證人即共同被告丙○○於偵訊中結證：「乙○○先去買東西
    …乙○○打電話給丁○○說沒有人時，我有聽到」等語（見
    偵卷第304頁 ）；於原審審理中結證：「（辯護人問：是否
    記得崁頂鄉生活e 超商搶案，當時有何人參與？）有…被告
    乙○○…他打電話告訴被告丁○○他們說店內沒有人」等語
    （見原審卷第282頁 ），核與被告乙○○上開任意性之自白
    相符。
  5.證人即共同被告庚○○於偵訊中結證：「我有聽到丁○○接
    手機，對方說沒有人了，因為車上很安靜，而且用擴音的，
    我才聽到」等語（ 見偵卷第367頁）；於原審審理中結證：
    「（辯護人問：生活e 超商搶案，有何人參與？）有…被告
    乙○○…把風…他不是與我同車，他是自己開一台在附近」
    等語（見原審卷第285頁反面至第286頁），核與被告乙○○
    上開任意性之自白相符。
  6.證人即被害人寅○○於警詢、偵訊中，亦指認被告乙○○於
    案發前向其購買香菸、借火點菸及四處察看乙節（見偵卷第
    249至250頁、第253至254頁），並有監視錄影之翻拍照片其
    中8張顯示被告乙○○確有到場（見偵卷第219至223頁）。
  7.綜上所述，被告乙○○翻異其自白，顯係卸責之詞，委無可
    採，事證已臻明確，其此部分犯行堪以認定，應予依法論科
    。
  (二)事實欄一(二)部分：
    訊據被告乙○○對於此部分犯罪事實亦供述反覆，時而承認
    犯行，嗣又否認犯行，其於偵查、原審羈押訊問及本院準備
    程序時均坦承犯行不諱，惟於原審審理及本院審理時又否認
    犯行，辯稱：本件伊並不知情云云。經查：
  1.被告乙○○初於偵查中對檢察官供稱：「第2 件是烏龍派出
    所旁的超商…戊○○及他二哥是開租來廂型車好像是深色的
    車去的，他們有租一台深色的車給我開，並拿1 支手機給我
    ，要我如果警察來了要通知他們，是他們兄弟下去搶的」等
    語（見偵卷第175頁）；繼而對受理聲請羈押之法官供稱：
    「我們搶了3件…1件是烏龍派出所旁的超商…都跟丁○○他
    們一起去的…（法官問：3件都是擔任把風的角色嗎？ ）是
    ，是他弟弟戊○○來拜託我的…」等語（ 見偵卷第180頁）
    。足見被告乙○○就本件強盜犯行，確與被告丁○○、戊○○、丙○○、庚○○等人有犯意聯絡及行為分擔甚為明灼。
  2.證人即共同被告戊○○於偵訊中結證：「（檢察官問：搶星
    旺超商那件，你怎麼知道乙○○有分到錢？）行搶前我有看
    到乙○○…他是擔任把風」（見偵卷第342頁 ）、「（檢察
    官問：烏龍派出所旁邊的超商這1 件，有無找乙○○來把風
    ？）有。我有提供一部深色的TOYOTA車給他，當時因為他的
    車子故障，是我自己去夏一跳車行租的」等語（見偵卷第38
    6頁）；於原審審理中結證：「（ 辯護人問：星旺超商搶案
    ，有何人參與？）有…被告乙○○…我去租給被告乙○○的
    豐田汽車，顏色我忘記了…被告乙○○沒有進去超商，他是
    在超商附近幫我們把風」等語（見原審卷第279頁 ）；核與
    被告乙○○上開任意性之自白相符。
  3.證人即共同被告丙○○於偵訊中結證：「搶完後丁○○在車
    上也有跟我講說有叫乙○○去」等語（見偵卷第304頁）；
    於原審審理中結證：「（辯護人問：新園鄉星旺超商搶案…
    被告乙○○負責什麼？）負責把風…他把車子開到烏龍派出
    所前面」等語（見原審卷第282頁反面 ）；亦與被告乙○○
    上開任意性之自白相符。
  4.綜上所述，被告乙○○空言翻異，顯係卸責之詞，委無可採
    ，本件事證已臻明確，其此部分犯行堪以認定，應予依法論
    科。
  (三)事實欄一(六)部分：
    訊據被告乙○○對於此部分犯罪事實亦供述反覆，時而承認
    犯行，嗣又否認犯行，其於偵查、原審羈押訊問及本院準備
    程序時均坦承犯行不諱，惟於原審審理及本院審理時又否認
    犯行，於原審辯稱：伊駕駛前揭銀色喜美轎車，載被告戊○○、丁○○至伊住處附近之堤防參加討論，伊就先行離去，
    完全不知情云云；於本院審理時辯稱：伊只是口頭上答應把
    風，那是一種推託之詞，伊實際上並沒有把風云云。經查：
  1.被告乙○○初於偵查中對檢察官供稱：「是丁○○叫他弟弟
    （戊○○）打電話給我，我開我的銀色的喜美去烏龍的堤防
    集合，我們在那邊討論，丁○○說他朋友威仔會偷車，威仔
    （辛○○）也在現場，還有丁○○的哥哥（己○○）等三兄
    弟，還有一個丙○○…丁○○的哥哥開賓士載他2 個弟弟及
    威仔，我載丙○○，我們一直繞，我不知道是誰發現要偷的
    車子，是他們打電話叫我先到1 部車前面，那部車是紅色的
    老車，我先開車到那部紅色車前面，看有無警察來，賓士車
    在那部車的後面，我看到的是威仔及丁○○下去偷車，偷完
    車就從台88線到林邊交流道，他們先叫我去林邊那家超商那
    邊看是否有警察，丁○○他哥哥又開賓士車也有去，我們2
    人都是把風，1個在超商前那條路的一端，1個在路的另一端
    ，我離超商約200 公尺，他們搶完有人打電話給我要我跑了
    ，我不記得誰打的，我就開回家去」等語（ 見偵卷第176頁
    ）；繼而對受理聲請羈押之法官供稱：「我們搶了3 件…再
    來就是本件的界揚超商…都跟丁○○他們一起去的…（法官
    問：3件都是擔任把風的角色嗎？ ）是，是他弟弟戊○○來
    拜託我的…」等語（見偵卷第180 頁）。足見被告乙○○就
    本件竊盜及強盜犯行，確與被告丁○○、辛○○、戊○○、
    丙○○、己○○等人有犯意聯絡及行為分擔甚為明灼。
  2.證人即共同被告戊○○於偵訊中結證：「我們去在烏龍的堤
    防會合時，乙○○是開他的銀色的喜美到場…他們所有人都
    有在那裡討論要偷車…我們先去萬丹鄉偷1 部紅色車…戴頭
    套是在林邊鄉○○道下面那裡戴的，我們後來要直接搶的，
    坐那部贓車，乙○○及我大哥己○○各開他們的車先去那裡
    把風」（見偵卷第84至85頁）、「（檢察官問：乙○○是你
    邀他的？）我只是通知他，要他考慮一下要不要去搶，沒有
    勉強他」等語（見偵卷第387頁）；於原審審理中結證：「
    （辯護人問：界揚超商搶案，有何人去？）有…被告乙○○
    …負責把風…（審判長提示96年7月13日上午8時34分許、9
    時36分許之監聽譯文，問：你們說『球組過關』是指什麼意
    思？）就是指強盜有無得手的意思…那支手機是被告乙○○
    的」等語（見原審卷第279頁反面至第280頁、第281 頁反面
    ）。
  3.證人即共同被告丁○○於偵訊中結證：「我們先到烏龍堤防
    那裡商量，當時乙○○開他的銀色喜美去，丙○○綽號狗屎
    ，他也有去…我們在堤防那裡討論要偷車，…後來我們到萬
    丹鄉偷，我與辛○○下車，辛○○是拿1 支扳手偷的，其他
    的人都在旁邊等…偷了1 部紅色的福特車…我、辛○○、丙○○及我弟弟戊○○開偷來的那部紅色福特車，由我開車，
    我先叫我大哥己○○及乙○○各開一部車去把風，我大哥己○○開他的賓士車，乙○○開他的銀色喜美」（見偵卷第89
    頁）、「搶的當天是我叫我弟弟戊○○打電話給乙○○（綽
    號茶壺）叫他過來，他開銀色喜美車過來，我們在烏龍堤防
    討論，我有說辛○○會偷車，辛○○提議要偷車…在萬丹外
    環道那邊，辛○○先看到1 部紅色福特老車，我就打電話叫
    乙○○開到在紅色車前把風，偷是我跟辛○○偷的，辛○○
    用他扳手偷的…（檢察官問：去林邊界揚超商時，你叫乙○○如何把風？）在烏龍堤防時，丙○○教他如何把風，叫他
    到前面顧，看看有沒有人…（檢察官問：你給乙○○多少錢
    ？）我們在乙○○車上給他600元」等語（見偵卷第185至18
    6頁）。
  4.證人即共同被告辛○○於偵訊中結證：「我們在烏龍的堤防
    集合，有6人在那集合…有1個我有指認是乙○○…好像是乙○○那個人開喜美載丙○○，丁○○他們三兄弟及我坐賓士
    （他弟弟戊○○開車）去偷車，3點多在萬丹偷了1部紅色的
    福特，是我跟丁○○下去偷的，我用我的扳手偷的，丁○○
    開這部紅色福特車載我，我們到林邊交流道附近集合戴頭套
    ，丁○○哥哥己○○自己開賓士車，喜美也是一個人開，丁○○的弟弟戊○○、我及丙○○坐上紅色福特是丁○○開的
    ，要下去搶的人就集中坐這部車…（檢察官問：賓士車及喜
    美的角色？）他們是把風的，賓士車是丁○○的哥哥己○○
    開的，他顧前面，喜美好像是乙○○的那人，他顧後面，他
    們離超商都有一段距離，那我們搶完後開出來，經過賓士車
    我們有按喇叭，叫他走了，開了一段到鐵路那邊就遇到巡邏
    車，我們就快跑了，警車追我們這台…7 點多丁○○開那部
    喜美來…好像是乙○○那人在車上」等語（見偵卷第74頁）
    ；於原審審理中結證：「（辯護人問：界揚超商搶案，有何
    人參與？）被告乙○○…他負責開車在超商後面把風…被告
    乙○○知道我們要去偷車，我們偷車時，他的車是在前面…
    我們是6 個人都在的時候就先商議好要偷車，是被告丁○○
    提議的，當時沒有鎖定好要偷哪台車…（檢察官問：偷車用
    來搶劫這件事情，你們大家都知道？）都知道…一開始就講
    好是我與被告丁○○下去偷車…」等語（見原審卷第287頁
    反面至第288頁反面）。
  5.證人即共同被告丙○○於偵訊中結證：「乙○○先開車載我
    ，開了半小時，都在附近繞來繞去…到林邊交流道附近，我
    坐上丁○○開的紅色車上，車上有威仔及戊○○…乙○○的
    車子開到超商的後面，丁○○大哥己○○的車開到另一端，
    應該算是把風…我坐上紅色車後，乙○○車先開去超商（乙○○後來告訴我的），丁○○大哥己○○跟著開過去」等語
    （見偵卷第305至306頁）。
  6.證人即共同被告己○○於偵訊中結證：「我們在烏龍的堤防
    集合，有6 人在那集合…2、3點多，是乙○○開喜美載丙○○，我們三兄弟還有辛○○坐賓士車（我小弟戊○○開車）
    去偷車，在萬丹偷了1 部紅色的福特，是辛○○跟丁○○下
    去偷的…丁○○開這部紅色福特車載辛○○，我們到林邊交
    流道附近集合，他們在那邊戴頭套，我開賓士車，喜美一個
    人開，我們先開走，我兩個弟弟、丙○○坐上紅色福特車不
    知道是誰開的，因為我已開走了，要下去搶的人就集中坐這
    部車，丙○○有事先跟我說往水利那邊走，那邊只有一間超
    商，丙○○跟我說，我只是把風，被捉不關我的事，銀色喜
    美也是把風，乙○○開的…搶完沒有多久，警察就來了，警
    察去追我弟弟他們，警察沒有追我」（見偵卷第75至76頁）
    、「偷車時是我弟弟和另一個下去偷的…乙○○的車子在我
    們車子前面大約50公尺左右」等語（見偵卷第346 頁）；於
    原審審理中結證：「（辯護人問：被告乙○○負責什麼？）
    他負責開車、把風…（辯護人問：你負責什麼？）一樣…我
    們是先討論好要偷車，再一起出發去找車，所以討論的過程
    被告乙○○也知道，也有聽到」等語（見原審卷第289 頁）
    。
  7.經提示96年7月13日凌晨4時13分許，0000000000號行動電話
    發話至0000000000號行動電話之監聽譯文，證人即共同被告
    丁○○證稱：「應該我是與被告乙○○的通話，應該是行搶
    前我問他超商有無人，他很像說沒有」等語（見原審卷第37
    2 頁反面）；而證人即共同被告戊○○證稱：「（審判長問
    ：當天有無交付1 支手機給被告乙○○使用？）有的，門號
    是0000000000…一直到行搶後天亮才在他家還給我…（審判
    長問：到底是偷車前還是偷車後把手機借給被告乙○○？）
    應該是偷車前…我確定當天被告乙○○有向我借手機」（見
    原審卷第371頁正反面 ）；參酌證人壬○○證稱遭強盜時間
    為當日凌晨4時20分許，可見於4時13分許行搶前，因被告丁○○、戊○○、丙○○、辛○○4 人同車正等候同夥通知準
    備下手強盜，其間不致有上開通話內容，而被告己○○始終
    使用0000000000號行動電話，足認當時0000000000號行動電
    話確係被告乙○○使用；查其發話內容：「我回到家了（共
    同被告丁○○問：你到家了嗎？啊怎樣？）沒雙面刀鬼」，
    亦與依其他證據所認定之事實相符，益徵被告乙○○確係負
    責本件強盜犯行之把風工作無訛。
  8.綜上所述，被告乙○○空言否認，顯係卸責之詞，委無可採
    ，本件事證已臻明確，其此部分犯行堪以認定，應予依法論
    科。
五、論罪科刑部分：
  (一)法律適用說明
  1.按強盜行為之構成，以實施強暴脅迫或其他方法，至使不能
    抗拒，而取他人之所有物或使其交付為要件，而刑法第346
    條之恐嚇取財罪，係指以將來惡害之通知恫嚇他人而言，受
    恐嚇人尚有自由意志，不過因此而懷有恐懼之心，故與強盜
    罪以目前之危害脅迫他人，致喪失自由意志不能抗拒者不同
    （最高法院76年度台上字第7211號判例意旨參照）。所謂強
    暴，謂直接或間接對於人之身體施以暴力，壓制被害人之抗
    拒，或使被害人處於不能抗拒之狀態；所謂脅迫，係指以言
    詞或舉動（如持刀等是）威嚇要脅，以逼迫被害人就範而任
    其擺佈者而言（最高法院82年度台上字第3842號、77年度台
    上字第3642號判決意旨參照）。如事實欄一(一)(二)(三)(五)(六)所載
    ，被告戊○○等人以所持刀槍作勢攻擊之舉動，喝令便利商
    店或加油站員工交付金錢，尚未強制對被害人之身體施以暴
    力，係以目前之危害脅迫他人，致喪失自由意志不能抗拒，
    皆屬脅迫之強盜行為。
  2.按刑法第321條第1項第3款之攜帶兇器竊盜罪，係以行為人
    攜帶兇器竊盜為其加重條件，此所謂兇器，其種類並無限制
    ，凡客觀上足對人之生命、身體、安全構成威脅，具有危險
    性之兇器均屬之，且祇須行竊時攜帶此種具有危險性之兇器
    為已足，並不以攜帶之初有行兇之意圖為必要，螺絲起子為
    足以殺傷人生命、身體之器械，顯為具有危險性之兇器（最
    高法院79年台上字第5253號判例意旨參照）。如事實欄一(一)
    (二)(三)(五)(六)所載，被告戊○○等人於強盜或竊盜時所攜帶之改
    造手槍、西瓜刀、Ｔ字扳手等物，均為金屬製質地堅硬，且
    刀械鋒利可造成刺、割傷，Ｔ字扳手可用於毆擊，改造手槍
    可發射子彈亦可用於毆擊，客觀上對人之生命、身體均有殺
    傷力，皆屬具有危險性之兇器。
  3.按刑法第321條第1項第4款所稱結夥3人，係以結夥犯全體俱
    有責任能力及有犯意之人為構成要件；結夥3人以上竊盜罪
    之各結夥人，應就全部犯罪結果負責任，自應援引刑法第28
    條之共犯規定辦理（最高法院30年上字第1240號、51年台上
    字第1816號判例意旨參照）。刑法分則或刑法特別法中規定
    之結夥2人或3人以上犯罪，應以在場共同實施或在場參與分
    擔實施犯罪之人為限，不包括同謀共同正犯在內（最高法院
    76年度第7次刑事庭會議決定參照）。如事實欄一(一)(二)(三)(五)
    (六)所載，被告戊○○、丙○○、庚○○及共同被告丁○○等
    人俱有責任能力及共同犯意，不包括同謀共同正犯在內，在
    場共同實施或在場參與分擔實施犯罪者，均有3 人以上，皆
    屬所謂結夥3人以上。
  4.按2人以上共同實行犯罪之行為者，皆為正犯，刑法第28條
    定有明文。以自己共同犯罪之意思，參與實施犯罪構成要件
    以外之行為，或以自己共同犯罪之意思，事先同謀，而由其
    中一部分人實施犯罪之行為者，均為共同正犯，大法官釋字
    第109 號解釋甚明。共同正犯在犯意聯絡範圍內之行為，應
    同負全部責任；共同正犯間，非僅就其自己實施之行為負其
    責任，並在犯意聯絡之範圍內，對於他共同正犯所實施之行
    為，亦應共同負責；共同正犯之意思聯絡，不限於事前有所
    協議，其於行為當時，基於相互之認識，以共同犯罪之意思
    參與者，亦無礙於共同正犯之成立（最高法院91年台上字第
    50號、32年上字第1905號、73年台上字第1886號判例意旨參
    照）。共同正犯，於犯意聯絡範圍內，組成一共犯團體，團
    體內之成員，均對全部行為，負共同責任，故意圖為共犯團
    體或團體中任何成員之不法利益，即係意圖為自己不法之利
    益（最高法院88年度台上字第4867號判決意旨參照）。事實
    欄一(一)(二)部分，雖僅由被告戊○○、丙○○及共同被告丁○○下手強盜財物，被告庚○○、乙○○僅負責把風，然被告
    庚○○、乙○○對於共同被告丁○○持用改造手槍，被告戊○○、丙○○持用西瓜刀強盜財物之行為有所認識，並有犯
    意聯絡及行為分擔，自應就此部分犯行共同負責。事實欄一
    (三)部分，雖僅由被告戊○○、丙○○及共同被告丁○○下手
    強盜財物，被告庚○○僅負責把風，然被告庚○○對於共同
    被告丁○○持用改造手槍，被告戊○○、丙○○持用西瓜刀
    強盜財物之行為有所認識，並有犯意聯絡及行為分擔，自應
    就此部分犯行共同負責。事實欄一(五)部分，雖僅由被告戊○○、丙○○及共同被告丁○○下手強盜財物，被告庚○○僅
    負責把風，然被告庚○○對於被告戊○○、丙○○及共同被
    告丁○○持用西瓜刀強盜財物之行為有所認識，並有犯意聯
    絡及行為分擔，自應就此部分犯行共同負責。事實欄一(六)部
    分，雖僅由共同被告丁○○、辛○○持用Ｔ字扳手下手竊取
    WH-8153 號紅色福特轎車，被告戊○○、丙○○、己○○、
    乙○○僅留在車上把風，然被告戊○○、丙○○、己○○、
    乙○○對於共同被告丁○○、辛○○持用Ｔ字扳手下手竊車
    之行為有所認識，並有犯意聯絡及行為分擔，自應就此部分
    犯行共同負責。事實欄一(六)部分，雖僅由被告戊○○、丙○○及共同被告丁○○、辛○○下手強盜財物，被告己○○、
    乙○○僅負責把風，然被告己○○、乙○○對於被告戊○○
    、丙○○及共同被告丁○○、辛○○持用西瓜刀強盜財物之
    行為有所認識，並有犯意聯絡及行為分擔，自應就此部分犯
    行共同負責。
  5.按未經許可，無故持有槍、彈罪，其持有之繼續，為行為之
    繼續，至持有行為終了時，均論為一罪，不得割裂。若以之
    犯他罪，兩罪間之關係如何，端視開始持有之原因為斷，如
    早已非法持有槍、彈，後另起意犯罪，或意圖犯甲罪而持有
    槍、彈，卻持以犯乙罪，均應以數罪併罰論處（最高法院90
    年度台上字第6643、3270號判決意旨參照）。又所謂持有，
    並非必需親自持有，如以共同犯罪之意思，事先有犯意之合
    致，而由其中一部分人實施犯罪行為，即有共同犯罪之存在
    （ 最高法院79年度台非字第264號判決意旨參照）。共同被
    告丁○○未經許可，持有可發射子彈具有殺傷力改造手槍之
    行為，雖經檢察官另行起訴，非本案審理範圍，然被告戊○○、丙○○、庚○○、乙○○於事實欄一(一)(二)犯強盜罪之同
    時，被告戊○○、丙○○、庚○○於事實欄一(三)犯強盜罪之
    同時，均與共同被告丁○○共同持有該改造手槍，是渠等就
    各該部分均另犯未經許可持有可發射子彈具有殺傷力之改造
    槍枝罪，並與各該次之加重強盜犯行，有想像競合犯之裁判
    上一罪關係。
  6.按行為人為犯特定罪而持有槍、彈，並於持有槍、彈後即緊
    密實行該特定犯罪，雖其持有槍、彈之時地與犯特定罪之時
    地，在自然意義上非完全一致，然二者仍有部分合致，且犯
    罪目的單一，依一般社會通念，認應評價為一罪方符合刑罰
    公平原則，如予數罪併罰，反有過度處罰之疑，與人民法律
    感情亦未契合；是於牽連犯廢除後，適度擴張一行為概念，
    認此情形為一行為觸犯數罪名之想像競合犯，方屬適當（最
    高法院97年度台上字第1880號判決意旨參照）。事實欄一(六)
    部分，被告戊○○、丙○○、己○○、乙○○及共同被告丁○○、辛○○等人竊車之目的即在於掩飾強盜取財之犯行，
    兩者犯罪目的單一，是渠等此部分所犯刑法第321條第1項第
    3款、第4款結夥3人以上攜帶兇器竊盜罪與刑法第330條第1
    項結夥3人以上攜帶兇器強盜罪，應係一行為觸犯數罪名之
    想像競合犯。
  (三)核被告戊○○於事實欄一(一)(二)(三)所為，均係犯刑法第330條
    第1項之結夥3人以上攜帶兇器強盜罪、槍砲彈藥刀械管制條
    例第8條第4項之未經許可持有可發射子彈具有殺傷力之改造
    手槍罪，上開2 罪間係一行為觸犯數罪名之想像競合犯，應
    分別從重論以刑法第330條第1項之結夥3 人以上攜帶兇器強
    盜罪。被告戊○○於事實欄一(五)所為，係犯刑法第330條第1
    項之結夥3人以上攜帶兇器強盜罪。被告戊○○於事實欄一
    (六)所為，係犯刑法第32 1條第1項第3款、第4款結夥3人以上
    攜帶兇器竊盜罪、刑法第330條第1 項結夥3人以上攜帶兇器
    強盜罪，上開2 罪間係一行為觸犯數罪名之想像競合犯，應
    從重論以刑法第330條第1項之結夥3 人以上攜帶兇器強盜罪
    。被告戊○○於事實欄一(一)(二)部分，與被告丙○○、庚○○
    、乙○○及共同被告丁○○間，互有犯意聯絡及行為分擔，
    均為共同正犯。被告戊○○於事實欄一(三)(五)部分，與被告丙○○、庚○○及共同被告丁○○間，互有犯意聯絡及行為分
    擔，均為共同正犯。被告戊○○於事實欄一(六)部分，與被告
    丙○○、己○○、乙○○及共同被告丁○○、辛○○間，互
    有犯意聯絡及行為分擔，均為共同正犯。被告戊○○就事實
    欄一(一)(二)(三)(五)(六)所為之加重強盜犯行，應予分別論處，合併
    處罰。被告戊○○就事實欄一(一)(二)(三)(五)部分，經檢察官事先
    同意（見偵卷第341頁 ），於偵查中供述被告庚○○之犯罪
    事證，因而使檢察官得以追訴被告庚○○，爰依證人保護法
    第14條第1項規定減輕其刑。
  (四)核被告丙○○於事實欄一(一)(二)(三) 所為，均係犯刑法第330條
    第1項之結夥3人以上攜帶兇器強盜罪、槍砲彈藥刀械管制條
    例第8條第4項之未經許可持有可發射子彈具有殺傷力之改造
    手槍罪，上開2 罪間係一行為觸犯數罪名之想像競合犯，應
    分別從重論以刑法第330條第1項之結夥3 人以上攜帶兇器強
    盜罪。被告丙○○於事實欄一(四)所為，係犯刑法第328條第5
    項之預備強盜罪。被告丙○○於事實欄一(五)所為，係犯刑法
    第330條第1項之結夥3 人以上攜帶兇器強盜罪。被告丙○○
    於事實欄一(六)所為，係犯刑法第321 條第1 項第3 款、第4
    款結夥3 人以上攜帶兇器竊盜罪、刑法第330 條第1 項結夥
    3 人以上攜帶兇器強盜罪，上開2 罪間係一行為觸犯數罪名
    之想像競合犯，應從重論以刑法第330 條第1 項之結夥3 人
    以上攜帶兇器強盜罪。被告丙○○於事實欄一(一)(二)部分，與
    被告戊○○、庚○○、乙○○及共同被告丁○○間，互有犯
    意聯絡及行為分擔，均為共同正犯。被告丙○○於事實欄一
    (三)(五)部分，與被告戊○○、庚○○及共同被告丁○○間，互
    有犯意聯絡及行為分擔，均為共同正犯。被告丙○○於事實
    欄一(六)部分，與被告戊○○、己○○、乙○○及共同被告丁○○、辛○○間，互有犯意聯絡及行為分擔，均為共同正犯
    。被告丙○○就事實欄一(一)(二)(三)(五)(六)所為之加重強盜犯行，
    及事實欄一(四)所為之預備強盜犯行，應予分別論處，合併處
    罰。
  (五)核被告庚○○於事實欄一(一)(二)(三) 所為，均係犯刑法第330條
    第1項之結夥3人以上攜帶兇器強盜罪、槍砲彈藥刀械管制條
    例第8條第4項之未經許可持有可發射子彈具有殺傷力之改造
    手槍罪，上開2 罪間係一行為觸犯數罪名之想像競合犯，應
    分別從重論以刑法第330條第1項之結夥3 人以上攜帶兇器強
    盜罪。被告庚○○於事實欄一(五)所為，係犯刑法第330條第1
    項之結夥3人以上攜帶兇器強盜罪。被告庚○○於事實欄一
    (一)(二)部分，與被告戊○○、丙○○、乙○○及共同被告丁○○間，互有犯意聯絡及行為分擔，均為共同正犯。被告庚○○於事實欄一(三)(五)部分，與被告戊○○、丙○○及共同被告
    丁○○間，互有犯意聯絡及行為分擔，均為共同正犯。被告
    庚○○就事實欄一(一)(二)(三)(五)所為之加重強盜犯行，應予分別
    論處，合併處罰。
  (六)核被告乙○○於事實欄一(一)(二)所為，均係犯刑法第330條第1
    項之結夥3 人以上攜帶兇器強盜罪、槍砲彈藥刀械管制條例
    第8條第4項之未經許可持有可發射子彈具有殺傷力之改造手
    槍罪，上開2 罪間係一行為觸犯數罪名之想像競合犯，應分
    別從重論以刑法第330條第1項之結夥3 人以上攜帶兇器強盜
    罪。被告乙○○於事實欄一(六)所為，係犯刑法第321條第1項
    第3款、第4款結夥3人以上攜帶兇器竊盜罪、刑法第330條第
    1項結夥3人以上攜帶兇器強盜罪，上開2 罪間係一行為觸犯
    數罪名之想像競合犯，應從重論以刑法第330條第1項之結夥
    3 人以上攜帶兇器強盜罪。被告乙○○於事實欄一(一)(二)部分
    ，與被告戊○○、丙○○、庚○○及共同被告丁○○間，互
    有犯意聯絡及行為分擔，均為共同正犯。被告乙○○於事實
    欄一(六)部分，與被告戊○○、丙○○、己○○及共同被告丁○○、辛○○間，互有犯意聯絡及行為分擔，均為共同正犯
    。被告庚○○就事實欄一(一)(二)(六)所為之加重強盜犯行，應予
    分別論處，合併處罰。
  (七)核被告己○○於事實欄一(六)所為，係犯刑法第321 條第1 項
    第3 款、第4 款結夥3 人以上攜帶兇器竊盜罪、刑法第330
    條第1 項結夥3 人以上攜帶兇器強盜罪，上開2 罪間係一行
    為觸犯數罪名之想像競合犯，應從重論以刑法第330 條第1
    項之結夥3 人以上攜帶兇器強盜罪。被告己○○於事實欄一
    (六)部分，與被告戊○○、丙○○、乙○○及共同被告丁○○
    、辛○○間，互有犯意聯絡及行為分擔，均為共同正犯。
六、原審據以論處被告戊○○、丙○○、庚○○、乙○○、己○○罪刑，固非無見。惟查：(一)事實欄一(一)(二)(三)(五)(六)部分，下
    手強盜財物之被告戊○○、丙○○及共同被告丁○○3 人均
    穿戴頭罩及手套，共同被告辛○○則穿戴鴨舌帽、口罩及手
    套等情，已如前述；原判決就此部分犯罪事實未為如上之認
    定，尚有未恰。(二)事實欄一(一)(二)部分，被告庚○○、乙○○
    對於共同被告丁○○持用改造手槍強盜財物之行為有所認識
    ，並有犯意聯絡及行為分擔，自應就此部分犯行共同負責；
    乃原判決認被告庚○○、乙○○僅負責探路、把風，難認渠
    等知悉共同被告丁○○所攜帶之改造手槍，堪認無攜帶兇器
    強盜之犯意聯絡，應僅就結夥3 人以上強盜之範圍負責云云
    ，容有未合。(三)事實欄一(六)部分，被告戊○○、丙○○、己○○、乙○○對於共同被告丁○○、辛○○持用Ｔ字扳手竊
    取WH-8153 號紅色福特轎車之行為有所認識，並有犯意聯絡
    及行為分擔，自應就此部分犯行共同負責；乃原判決認被告
    戊○○、丙○○、己○○、乙○○留在車上把風，未下手行
    竊，不知下手行竊之人使用Ｔ字扳手，故無庸就攜帶兇器之
    範圍負責云云，亦有未恰。(四)事實欄一(六)部分，被告乙○○
    對於被告戊○○、丙○○及共同被告丁○○、辛○○持用西
    瓜刀強盜財物之行為有所認識，並有犯意聯絡及行為分擔，
    自應就此部分犯行共同負責；乃原判決認被告乙○○僅負責
    把風，難認其知悉被告戊○○、丙○○及共同被告丁○○、
    辛○○攜帶西瓜刀，堪認無攜帶兇器強盜之犯意聯絡，應僅
    就結夥3 人以上強盜之範圍負責云云，亦有未合。(五)事實欄
    一(六)部分，被告戊○○、丙○○、己○○、乙○○及共同被
    告丁○○、辛○  ○等人竊車之目的即在於掩飾強盜取財之
    犯行，兩者犯罪目的單一，是渠等此部分所犯刑法第321條
    第1項第3款、第4款結夥3人以上攜帶兇器竊盜罪與刑法第33
    0條第1項結夥3 人以上攜帶兇器強盜罪，應係一行為觸犯數
    罪名之想像競合犯，已如上述；原判決認此部分之加重竊盜
    罪與加重強盜罪應分論併罰，亦有未當。(六)事實欄一(四)部分
    ，另案被告陳政宏雖持有改造手槍進入烏龍巨蛋超商欲強盜
    財物，惟被告丙○○僅係犯刑法第328條第5項之預備強盜罪
    ，其對陳政宏持有改造手槍並不知情，與陳政宏並非強盜罪
    之共同正犯，即無共犯責任共同理論之適用，陳政宏所持有
    之改造手槍自無庸於被告丙○○預備強盜罪之主文項下宣告
    沒收；乃原判決竟於被告丙○○預備強盜罪之主文項下將陳
    政宏所持有之改造手槍宣告沒收，亦有未合。被告戊○○、
    丙○○、庚○○、乙○○、己○○上訴意旨否認犯罪，固無
    理由，惟原判決既有前揭可議之處，自應由本院將原判決關
    於被告戊○○、丙○○、庚○○、乙○○、己○○部分，均
    予以撤銷改判。
七、審酌被告戊○○、丙○○、己○○、庚○○、乙○○均年輕
    力壯，不思循正途賺取金錢，一味貪圖他人財物，被告戊○○、丙○○、庚○○、乙○○均多次參與結夥3 人以上攜帶
    兇器（改造手槍及西瓜刀）強盜犯行，被告己○○則僅參與
    1次結夥3人以上攜帶兇器（西瓜刀）強盜犯行；被告戊○○
    、丙○○持西瓜刀下手強盜財物，惡性較重，被告己○○、
    庚○○、乙○○則僅擔任把風之角色，惡性較輕；被告戊○○、丙○○迭於警詢、偵查、原審及本院審理中均坦承犯行
    、深表悔意、態度良好；被告己○○、庚○○於原審審理時
    坦承犯行，惟於本院審理時則翻異前供，否認犯行，犯後態
    度不佳，未見悔意；被告乙○○於原審審理時否認犯行，於
    本院準備程序時坦承犯行，嗣於本院審理時又翻異前供，否
    認犯行，犯後態度不佳，未見悔意；被告戊○○並供出被告
    庚○○涉犯事實欄一(一)(二)(三)(五)之強盜犯行，應依證人保護法
    第14條第1 項規定減輕其刑等一切情狀，爰分別量處如主文
    第2 項至第6 項所示之刑，並就被告戊○○、丙○○、庚○○、乙○○部分定其應執行之刑，以示懲儆。扣案之仿WALT
    HER 廠PPK/S 型半自動手槍製造之改造手槍1 枝（槍枝管制
    編號0000000000號，含彈匣1 只），經鑑定認可發射子彈具
    有殺傷力，有前揭槍彈鑑定書可憑，依槍砲彈藥刀械管制條
    例第5 條規定，非經中央主管機關許可，不得持有，屬違禁
    物，爰於事實欄一(一)(二)(三)犯行主文項下，依刑法第38條第1
    項第1 款規定宣告沒收。扣案之Ｔ字扳手1 支、鴨舌帽1 頂
    ，係共同被告辛○○所有供事實欄一(六)犯罪所用之物，依共
    犯連帶沒收理論，爰於事實欄一(六)犯行主文項下，依刑法第
    38條第1 項第2 款規定宣告沒收。扣案之西瓜刀1 支、頭套
    1 頂，係共同被告丁○○所有供事實欄一(一)(二)(三)(五)(六)犯罪所
    用之物，依共犯連帶沒收理論，爰於事實欄一(一)(二)(三)(五)(六)犯
    行主文項下，依刑法第38條第1 項第2 款規定宣告沒收。扣
    案之子彈5 顆，經鑑定認均係非制式子彈，由金屬彈殼組合
    直徑7.9 ±0.5mm 金屬彈頭而成，經全部試射，其中1 顆雖
    可擊發，惟發射動能不足，認不具殺傷力，其餘4 顆無法擊
    發，認不具殺傷力，有前揭槍彈鑑定書及內政部警政署刑事
    警察局96年12月20日刑鑑字第0960182387號函1 份附卷可按
    （見偵卷第126 至128 頁、原審卷第270 至271 頁），並非
    違禁物，爰不予宣告沒收。被告等人持以犯罪所用之其他西
    瓜刀、頭套、手套等物，均未扣案，業經被告等人丟棄滅失
    ，爰不予宣告沒收。至其餘扣案物，不能證明與本案犯罪有
    直接關係，又非違禁物，亦不予宣告沒收。
參、同案被告辛○○經原審判決後，未經上訴而確定；同案被告
    丁○○經原審判決後，於本院審理中撤回上訴而確定；爰均
    不另論列。
據上論結，應依刑事訴訟法第369條第1項前段、第364條、第299
條第1項前段，槍砲彈藥刀械管制條例第8條第4項，刑法第11條
前段、第28條、第321條第1項第3款、第4款、第328條第5項、第
330條第1項、第55條、第38條第1項第1款、第2款、第51條第5款
、第9款、第10款，證人保護法第14條第1項，刑法施行法第1條
之1，判決如主文。
本案經檢察官林應華到庭執行職務。
中    華    民    國    97    年    9     月     5    日
                  刑事第七庭    審判長法  官 莊飛宗
                                      法  官 李嘉興
                                      法  官 孫啟強
以上正本證明與原本無異。
事實欄一(四)（被告丙○○預備強盜）部分不得上訴。
其餘部分如不服本判決應於收受本判決後10日內向本院提出上訴
書狀，其未敘述上訴理由者，並得於提起上訴後10日內向本院補
提理由書狀（均須按他造當事人之人數附繕本）「切勿逕送上級
法院」。
中    華    民    國    97    年    9     月     5    日
                                      書記官 黃富美
附錄本判決論罪科刑法條：
刑法第321條：
犯竊盜罪而有左列情形之一者，處 6 月以上、 5 年以下有期徒
刑：
一  於夜間侵入住宅或有人居住之建築物、船艦或隱匿其內而犯
    之者。
二  毀越門扇、牆垣或其他安全設備而犯之者。
三  攜帶兇器而犯之者。
四  結夥三人以上而犯之者。
五  乘火災、水災或其他災害之際而犯之者。
六  在車站或埠頭而犯之者。
前項之未遂犯罰之。
刑法第328條：
意圖為自己或第三人不法之所有，以強暴、脅迫、藥劑、催眠術
或他法，至使不能抗拒，而取他人之物或使其交付者，為強盜罪
，處5 年以上有期徒刑。
以前項方法得財產上不法之利益或使第三人得之者，亦同。
犯強盜罪因而致人於死者，處死刑、無期徒刑或 10 年以上有期
徒刑；致重傷者，處無期徒刑或 7 年以上有期徒刑。
第 1 項及第 2 項之未遂犯罰之。
預備犯強盜罪者，處 1 年以下有期徒刑、拘役或 3 千元以下罰
金。
刑法第330條：
犯強盜罪而有第 321 條第 1 項各款情形之一者，處 7 年以上有
期徒刑。
前項之未遂犯罰之。
槍砲彈藥刀械管制條例第8條：
未經許可，製造、販賣或運輸鋼筆槍、瓦斯槍、麻醉槍、獵槍、
空氣槍或第4 條第1 項第1 款所定其他可發射金屬或子彈具有殺
傷力之各式槍砲者，處無期徒刑或5 年以上有期徒刑，併科新臺
幣1 千萬元以下罰金。
未經許可，轉讓、出租或出借前項所列槍枝者，處 5 年以上有期
徒刑，併科新臺幣 1 千萬元以下罰金。
意圖供自己或他人犯罪之用，而犯前二項之罪者，處無期徒刑或
 7 年以上有期徒刑，併科新臺幣 1 千萬元以下罰金。
未經許可，持有、寄藏或意圖販賣而陳列第 1 項所列槍枝者，處
 3 年以上10年以下有期徒刑，併科新臺幣700 萬元以下罰金。
第 1 項至第 3 項之未遂犯罰之。
附表：
┌──┬────┬────────────────────────────┐
│編號│犯罪事實│                    主          文                      │
├──┼────┼────────────────────────────┤
│1   │如事實欄│戊○○、丙○○、庚○○、乙○○犯強盜罪而有刑法第三百二十│
│    │一(一)所示│一條第一項第三、四之情形，戊○○處有期徒刑柒年陸月，郭晏│
│    │（原判決│利處有期徒刑柒年拾月，庚○○處有期徒刑柒年貳月，乙○○處│
│    │事實欄一│有期徒刑捌年，扣案之仿WALTHER廠PPK/S型半自動手槍製造之改│
│    │(三)）    │造手槍壹枝（槍枝管制編號0000000000號，含彈匣壹只）、西瓜│
│    │        │刀壹支、頭套壹頂，均沒收。                              │
├──┼────┼────────────────────────────┤
│2   │如事實欄│戊○○、丙○○、庚○○、乙○○犯強盜罪而有刑法第三百二十│
│    │一(二)所示│一條第一項第三、四之情形，戊○○處有期徒刑柒年陸月，郭晏│
│    │（原判決│利處有期徒刑柒年拾月，庚○○處有期徒刑柒年貳月，乙○○處│
│    │事實欄一│有期徒刑捌年，扣案之仿WALTHER廠PPK/S型半自動手槍製造之改│
│    │(四)）    │造手槍壹枝（槍枝管制編號0000000000號，含彈匣壹只）、西瓜│
│    │        │刀壹支、頭套壹頂，均沒收。                              │
├──┼────┼────────────────────────────┤
│3   │如事實欄│戊○○、丙○○、庚○○犯強盜罪而有刑法第三百二十一條第一│
│    │一(三)所示│項第三、四之情形，戊○○處有期徒刑柒年陸月，丙○○處有期│
│    │（原判決│徒刑柒年拾月，庚○○處有期徒刑柒年貳月，扣案之仿WALTHER │
│    │事實欄一│廠PPK/S型半自動手槍製造之改造手槍壹枝（槍枝管制編號11020│
│    │(五)）    │26441號，含彈匣壹只）、西瓜刀壹支、頭套壹頂，均沒收。   │
├──┼────┼────────────────────────────┤
│4   │如事實欄│丙○○犯預備強盜罪，處有期徒刑肆月。                    │
│    │一(四)所示│                                                        │
│    │（原判決│                                                        │
│    │事實欄一│                                                        │
│    │(七)）    │                                                        │
├──┼────┼────────────────────────────┤
│5   │如事實欄│戊○○、丙○○、庚○○犯強盜罪而有刑法第三百二十一條第一│
│    │一(五)所示│項第三、四之情形，戊○○處有期徒刑柒年陸月，丙○○處有期│
│    │（原判決│徒刑柒年拾月，庚○○處有期徒刑柒年貳月，扣案之西瓜刀壹支│
│    │事實欄一│、頭套壹頂，均沒收。                                    │
│    │(八)）    │                                                        │
├──┼────┼────────────────────────────┤
│6   │如事實欄│戊○○、丙○○、己○○、乙○○犯強盜罪而有刑法第三百二十│
│    │一(六)所示│一條第一項第三、四之情形，戊○○處有期徒刑柒年陸月，郭晏│
│    │（原判決│利處有期徒刑柒年拾月，乙○○處有期徒刑捌年，己○○處有期│
│    │事實欄一│徒刑柒年壹月，扣案之西瓜刀壹支、Ｔ字扳手壹支、頭套壹頂、│
│    │(九)）    │鴨舌帽壹頂，均沒收。                                    │
└──┴────┴────────────────────────────┘


司法院資訊處製作；財團法人民間司法改革基金會備份。
